臺灣新北地方法院民事裁定
110年度消債聲免字第26號
聲  請  人  
即  債務人  林保潔  




相  對  人
即  債權人  國泰世華商業銀行股份有限公司

法定代理人  郭明鑑  
代  理  人  黃怡玲  
相  對  人
即  債權人  中國信託商業銀行股份有限公司


法定代理人  利明献  


相  對  人
即  債權人  兆豐國際商業銀行股份有限公司

法定代理人  張兆順  
代  理  人  林勵之  
相  對  人
即  債權人  台北富邦商業銀行股份有限公司

法定代理人  程耀輝  


相  對  人
即  債權人  遠東國際商業銀行股份有限公司

法定代理人  周添財  


相  對  人
即  債權人  玉山商業銀行股份有限公司


法定代理人  黃男州  
代  理  人  莊凱鈞  

相  對  人
即  債權人  摩根聯邦資產管理股份有限公司

法定代理人  李文明  
相  對  人
即  債權人  第一金融資產管理股份有限公司

法定代理人  施志調  
代  理  人  黃志勇  
相  對  人
即  債權人  台新資產管理股份有限公司

法定代理人  吳統雄  
相  對  人
即  債權人  萬榮行銷股份有限公司

法定代理人  呂豫文  


相  對  人
即  債權人  長鑫資產管理股份有限公司

法定代理人  潘代鼎  


相  對  人
即  債權人  台灣金聯資產管理股份有限公司

法定代理人  郭文進  
相  對  人
即  債權人  富邦資產管理股份有限公司

法定代理人  洪主民  


相  對  人
即  債權人  良京實業股份有限公司

法定代理人  平川秀一郎



相  對  人
即  債權人  金陽信資產管理股份有限公司

法定代理人  陳雨利  
代  理  人  陳信華  
相  對  人
即  債權人  新光行銷股份有限公司

法定代理人  李明新  
代  理  人  鄭穎聰  
相  對  人
即  債權人  滙誠第二資產管理股份有限公司

法定代理人  莊仲沼  


上列當事人因消費者債務清理事件，聲請免責，本院裁定如下：
    主  文
聲請人林保潔應予免責。
    理  由
一、按法院裁定開始清算程序後，債務人有薪資、執行業務所得
    或其他固定收入，扣除自己及依法應受其扶養者所必要生活
    費用之數額後仍有餘額，而普通債權人之分配總額低於債務
    人聲請清算前2年間，可處分所得扣除自己及依法應受其扶
    養者所必要生活費用之數額者，法院應為不免責之裁定，消
    費者債務清理條例（下稱消債條例）第133條前段定有明文
    。又債務人因第133條之情形，受不免責之裁定確定後，繼
    續清償達該條規定之數額，且各普通債權人受償額均達其應
    受分配額時，得聲請法院裁定免責，消債條例第141條第1項
    亦有明文。是若債務人繼續清償達第133條所定數額而依第1
    41條規定聲請法院裁定免責時，法院即無裁量餘地，應為免
    責之裁定（司法院民事廳97年第4期民事業務研究會第15號
    消債條例法律問題研審小組意見參照）。
二、聲請意旨略以：聲請人前經本院以109年度消債職聲免字第1
    18號裁定，認定聲請人於開始清算程序後，其固定收入扣除
    必要生活費用仍有餘額，且聲請前2年之可處分所得扣除必
    要生活費用後，尚餘新臺幣（下同）40萬800元，惟普通債
    權人於清算程序中受償額為0元，依消債條例第133條前段規
    定裁定應不予免責確定。嗣聲請人繼續清償各普通債權人，
    其受償總額為48萬800元，且各普通債權人受償額均達其應
    受分配額，爰依消債條例第141條規定聲請免責等語。　　
三、經查：
  ㈠聲請人前向本院聲請更生，經本院以106年度消債更字第531
    號裁定開始更生，因聲請人所積欠本金及利息逾1,200萬元
    ，而經本院以107年度消債清字第147號裁定開始清算程序，
    再經本院以108年度司執消債清字第26號裁定終止清算程序
    。嗣因本院認聲請人該當消債條例第133條前段所定不免責
    事由，而以109年度消債職聲免字第118號裁定聲請人應不予
    免責確定等情，業經本院依職權調取上開事件卷宗查核屬實
    。
  ㈡又聲請人於本院裁定開始清算時起至裁定免責前之期間有固
    定收入，於扣除每月必要生活費用後尚有餘額，其於聲請前
    2年內之收入所得總額扣除必要生活費用後，尚餘40萬800元
    ，而全體普通債權人於清算程序中均未獲分配受償等情，業
    經本院109年度消債職聲免字第118號裁定認定在案。嗣聲請
    人於前開不免責裁定確定後，已繼續清償各普通債權人如附
    表所示之款項共計40萬800元，且各普通債權人受償額均達
    其應受分配額等情，業據其提出債權表、還款明細表及匯款
    憑證等件為證（見本院卷第29至39頁、第41至45頁、第47至
    59頁、第109頁），並有債權人陳報狀及本院公務電話紀錄
    表附卷可佐（見本院卷第111至153頁、第156頁)，堪認聲請
    人已依照上開裁定繼續清償至消債條例第141條所定各債權
    人最低應受分配額之數額，自已符合消債條例第141條第1項
    所定之免責要件。
四、綜上所述，聲請人前受不免責裁定確定後，已繼續清償達消
    債條例第133條前段所定之數額，且各普通債權人受償額均
    達其應受分配額，符合消債條例第141條第1項所定之免責要
    件。從而，本件聲請人聲請免責，為有理由，應予准許。
五、爰裁定如主文。　
中　　華　　民　　國　　111 　年　　7 　　月　　18　　日
                  民事第七庭    法　　　官　李宇銘
以上正本係照原本作成。
如不服本裁定，應於裁定送達後10日內，以書狀向本院提出抗告
，並繳納抗告費新臺幣1千元。
中　　華　　民　　國　　111 　年　　7 　　月　　18　　日
　　　　　　　　　　　　        書記官  李律廷


附表：　　　　　　　　　　　　　　　　
編號 債權人 公告債權比例 債務人依消債條例第133條規定所應清償之最低數額（即400,800元×公告債權比例，元以下無條件進位） 債權人已受償金額 1 國泰世華商業銀行股份有限公司 11.61% 46,533元 46,565元 2 中國信託商業銀行股份有限公司 9.96% 39,920元 39,920元 3 兆豐國際商業銀行股份有限公司 2.63% 10,542元 10,542元 4 台北富邦商業銀行股份有限公司 6.47% 25,932元 25,932元 5 遠東國際商業銀行股份有限公司 9.42% 37,756元 37,756元 6 玉山商業銀行股份有限公司 0.23% 922元 922元 7 摩根聯邦資產管理股份有限公司 8.82% 35,351元 35,351元 8 第一金融資產管理股份有限公司 3.88% 15,552元 15,552元 9 台新資產管理股份有限公司 8.56% 34,309元 34,309元 10 萬榮行銷股份有限公司 4.12% 16,513元 16,513元 11 長鑫資產管理股份有限公司 17.68% 70,862元 70,862元 12 台灣金聯資產管理股份有限公司 3.13% 12,546元 12,546元 13 富邦資產管理股份有限公司 1.73% 6,934元 6,934元 14 良京實業股份有限公司 2.79% 11,183元 11,183元 15 金陽信資產管理股份有限公司 2.10% 8,417元 8,417元 16 新光行銷股份有限公司 2.47% 9,900元 9,900元 17 滙誠第二資產管理股份有限公司 4.39% 17,596元 17,596元                                總           計    400,800元